【裁判字號】    90,訴,226
【裁判日期】    900803
【裁判案由】    違反毒品危害防制條例
【裁判全文】
臺灣雲林地方法院刑事判決                            九十年度訴字第二二六號
    公  訴  人  臺灣雲林地方法院檢察署檢察官
    被      告  甲○○
右列被告因違反毒品危害防制條例案件，經檢察官提起公訴（九十年度毒偵字第四九
六號），本院判決如左：
    主  文
甲○○施用第一級毒品，處有期徒刑柒月。
    事  實
一、甲○○前因施用毒品案件，經送觀察、勒戒後，均無繼續施用毒品之傾向，由台
    灣雲林地方法院檢察署檢察官分別以八十七年度偵字第三八九一號、八十八年度
    偵字第二四五九號為不起訴處分確定；嗣甲○○又於八十九年間因施用第二級毒
    品安非他命案件，經臺灣彰化地方法院於八十九年五月十五日以八十九年度毒聲
    字第二四七四號裁定令入戒治處所施以強制戒治一年，在尚未執行強制戒治之前
    ，又於八十九年十二月八日或其前五日前內之某時，在不詳處所，以不詳方式，
    施用第一級毒品海洛因一次，而於八十九年十二月八日一時許，在雲林縣虎尾鎮
    若瑟醫院前（公訴人誤載為雲林縣二崙鄉三和國小）因違反毒品危害防制條例案
    件通緝為警緝獲時，經警採尿送驗結果呈嗎啡及甲基安非他命陽性反應（施用第
    二級毒品部分另行由檢察官偵辦），始查獲上情。
二、案經雲林縣警察局虎尾分局報請台灣雲林地方法院檢察署檢察官偵查起訴。
    理  由
一、訊據被告甲○○矢口否認曾於右揭時地曾施用第一級毒品海洛因（下稱海洛因）
    ，辯稱：我沒有施用海洛因，可能是不小心吸到二手煙，所以我的尿液才會有嗎
    啡陽性反應云云。經查：雲林縣警察局虎尾分局於八十九年十二月八日對被告所
    採集之尿液，經雲林縣衛生局檢驗及行政院衛生署管制藥品管理局以氣相層析質
    譜儀複驗結果均含有嗎啡之陽性反應，有雲林縣衛生局煙毒尿液檢驗成績書一紙
    及行政院衛生署管制藥品管理局檢驗成績書一紙在卷可稽。且按初次吸食或施打
    煙毒及麻醉藥品者，經人體代謝作用於八小時內，即有約百分之八十之量排出，
    二十四小時之後，續有約剩餘量之百分之九十再排出，七十二小時之後仍有殘餘
    微量排出。吸食或施打者個人體質不同，其排出時間亦會有所差異，尤其成癮者
    其於吸食後一百二十小時內所採之尿液，配合較具公信力之儀器，仍可能被檢測
    出，有憲兵司令部八十年三月二十五日（八十）鑑驗字○九九九號附卷可按。據
    此推斷，被告確曾於八十九年十二月八日或其前五日內某時施用海洛因一次。又
    參以吸食安非他命或海洛因時，可造成空氣中懸浮之安非他命或海洛因，而由呼
    吸道吸入體內，有可能會造成類似自行吸食時之效果，此時，空氣中之藥物濃度
    ，將是導致二手吸食者是否呈現尿液測試陽性反應之重要因素。如吸食時之密閉
    空間愈小，旁人吸食量愈多，相處時愈久，與吸食者距離愈近，則受影響之可能
    性始愈大，此固有台北榮民總醫院（八六）北總內字第○五○五九號函在卷可稽
    ，然被告之友人既係以香煙施用海洛因，渠等所施用之海洛因含量應非鉅大，被
    告即使坐於其旁，所吸到之海洛因氣體應不足以使尿液呈海洛因之陽性反應。查
    被告前因施用毒品案件，經送觀察、勒戒後，均無繼續施用毒品之傾向，由台灣
    雲林地方法院檢察署檢察官分別以八十七年度偵字第三八九一號、八十八年度偵
    字第二四五九號為不起訴處分確定；嗣甲○○又於八十九年間因施用第二級毒品
    安非他命案件，經臺灣彰化地方法院於八十九年五月十五日以八十九年度毒聲字
    第二四七四號裁定令入戒治處所施以強制戒治一年，有上開八十八年度偵字第二
    四五九號不起訴處分書、裁定及臺灣雲林地方法院檢察署刑案資料查註紀錄表附
    卷可參。綜上所述，足認被告所辯，顯係卸責之詞，不足採信。本件事證明確，
    被告施用毒品之犯行，堪以認定。
二、核被告所為，係犯毒品危害防制條例第十條第一項之施用第一級毒品罪。其持有
    毒品之行為，為施用毒品之高度行為所吸收，不另論罪。爰審酌被告前因施用毒
    品案件，經二次觀察勒戒後，竟又染上海洛因毒癮，本不宜寬貸，然吸毒乃自戕
    行為，且被告除毒品前科外，尚無其他不良素行等一切情狀，量處如主文所示之
    刑，以資懲儆。
據上論斷，應依刑事訴訟法第二百九十九條第一項前段，毒品危害防制條例第十條第
一項，判決如主文。
本案經檢察官黃裕峰到庭執行職務。
中      華      民      國      九十      年      八      月      三    日
                                        臺灣雲林地方法院刑事第二庭
                                            法  官  趙  思  芸
右正本證明與原本無異。
如不服本判決，應於判決送達後十日內向本院提出上訴狀( 應附繕本 )。
                                            書記官  王  淑  美
中      華      民      國      九十      年      八      月      三    日
毒品危害防制條例第十條
施用第一級毒品者，處六月以上五年以下有期徒刑。
施用第二級毒品者，處三年以下有期徒刑。


司法院資訊處製作；財團法人民間司法改革基金會備份。
